臺灣高等法院民事裁定
110年度抗字第745號
抗  告  人  周潔    
相  對  人  力興資產管理股份有限公司


法定代理人  施俊吉  
上列當事人間聲明異議事件，對於中華民國110年5月5日臺灣臺
北地方法院110年度執事聲字第87號所為裁定提起抗告，本院裁
定如下： 
    主  文
抗告駁回。
抗告費用由抗告人負擔。
    理  由
抗告人於原法院異議及抗告意旨略以：伊雖曾積欠中興商業銀
  行股份有限公司（下稱中興銀行）款項，但已於民國91年間清
  償完畢。縱未清償完畢，中興銀行對伊之債權已超過民法第12
  5條規定之15年時效，伊亦得為時效抗辯，拒絕給付。且相對
  人非伊之債權人，自不得對伊聲請強制執行。惟原法院民事執
  行處以110年度司執字第24805號清償債務強制執行事件（下稱
  系爭執行事件）受理相對人之強制執行聲請，並於110年3月9
  日核發執行命令（含囑託執行部分，下稱系爭執行命令），均
  有違誤。原法院司法事務官以110年度司執字第24805號裁定（
  下稱原處分）駁回伊之停止系爭執行事件程序及撤銷系爭執行
  命令之聲明異議，原裁定復維持原處分，駁回伊之聲明異議，
  均有未當。爰提起抗告，並聲明廢棄原處分及原裁定等語。
按「執行名義為確定終局判決者，除當事人外，對於左列之人
  亦有效力：一、訴訟繫屬後為當事人之繼受人及為當事人或其
  繼受人占有請求之標的物者」，強制執行法第4條之2第1項第1
  款定有明文。次按強制執行事件屬非訟事件性質，執行法院僅
  得為形式上審究，不審理實體事項（最高法院104年度台抗字
  第564號裁定要旨參照）。執行債務人如認債權人之債權不存
  在，就確定判決為執行名義之強制執行程序，僅得以執行名義
  成立後，或前訴訟言詞辯論終結後，有消滅或妨礙債權人請求
  之事由發生，依強制執行法第14條第1項之規定，於強制執行
  程序終結前，提起債務人異議之訴，尚非同法第12條之聲明異
  議程序所得救濟。另按強制執行程序開始後，除法律另有規定
  外，不停止執行。有回復原狀之聲請，或提起再審或異議之訴
  ，或對於和解為繼續審判之請求，或提起宣告調解無效之訴、
  撤銷調解之訴，或對於許可強制執行之裁定提起抗告時，法院
  因必要情形或依聲請定相當並確實之擔保，得為停止強制執行
  之裁定。強制執行法第18條第1、2項亦有明文。前開條文所稱
  法院，係指受理回復原狀之聲請、再審之訴、異議之訴等訴訟
  之受訴法院而言（最高法院97年度台抗字第403號民事裁定參
  照）。　　
經查：
㈠中興銀行執原法院92年北小字第855號民事判決及確定證明書，
  聲請對抗告人為強制執行，執行債權為抗告人應給付新臺幣6
  萬0,885元本息及違約金（下稱系爭債權），經原法院於92年9
  月26日核發92年度執字第27515號債權憑證（下稱系爭債權憑
  證）；嗣中興銀行於93年4月16日將系爭債權讓與相對人，並
  依金融機構合併法第15條第1項第1款、第18條第3項規定以公
  告代債權讓與之通知，而於同日將公告刊載於報紙；其後相對
  人執系爭債權憑證，於106年7月27日向臺灣嘉義地方法院聲請
  強制執行等情，業經本院查閱系爭執行事件卷宗屬實，並有系
  爭債權憑證、債權讓與聲明書、民眾日報附卷可稽（見執行卷
  第2-428、28-29頁）。據此，中興銀行就系爭債權，已對抗告
  人取得確定終局判決，並聲請強制執行而經執行法院另行核發
  系爭債權憑證，嗣中興銀行將系爭債權讓與相對人，依上說明
  ，相對人為強制執行法第4條之2第1項第1款所稱之繼受人，自
  得以原執行名義即系爭債權憑證聲請強制執行。是以，本件相
  對人以據原確定判決核發之系爭債權憑證為執行名義，聲請強
  制執行，原法院經形式上審查，認合於強制執行法第4條、第4
  條之2第1項第1款之規定，因而准許強制執行，自無不合。
㈡系爭執行事件之強制執行程序開始後，以不停止執行為原則，
  停止執行為例外，故除有依法停止執行之情形外，原法院本不
  得停止執行，已如前述。本件抗告人迄未提出其已提起強制執
  行法第18條第2項所定之訴訟，並向受理該訴訟事件之法院聲
  請停止執行獲准之裁定，及依該裁定提出擔保之相關事證，則
  其主張原法院應停止系爭執行程序，亦屬無據。
㈢至系爭債權是否已經清償？是否已罹於時效？此等當事人間所
  存之實體爭執，均非執行法院所得審究，因此，抗告人以本件
  執行名義成立以外之實體爭執而向原法院聲請異議，請求撤銷
  系爭執行命令，自非合法。
綜上所述，相對人受讓系爭債權，而執系爭債權憑證聲請強制
  執行，上開執行名義乃符合強制執行法第4條第1項第1款、第4
  條之2第1項第1款規定之執行名義，且經形式審查並未有無效
  之瑕疵，相對人自得據以聲請本件強制執行，抗告人以相對人
  非債權人及前開實體事由主張相對人不得執系爭執行名義為執
  行而聲明異議，並聲請停止系爭執行程序，實有未合。原法院
  司法事務官據此駁回聲明人之異議，自無違誤。從而，原法院
  駁回抗告人之聲明異議，於法尚無不合。抗告意旨指摘原裁定
  不當，求予廢棄，為無理由，其抗告應予駁回。　
據上論結，本件抗告為無理由，爰裁定如主文。
中　　華　　民　　國　　110 　年　　7 　　月　　30　　日
                  民事第十一庭  
                        審判長法  官  李慈惠
                              法  官  陳婷玉
                              法  官  謝永昌
正本係照原本作成。
不得再抗告。
中　　華　　民　　國　　110 　年　　8 　　月　　2 　　日
　　　　　　　　　　　　　    書記官  王增華